臺灣桃園地方法院刑事判決
110年度訴字第738號
公  訴  人  臺灣桃園地方檢察署檢察官  
被      告  陳惟琳


選任辯護人  陳偉倫律師（法扶律師）          
上列被告因違反毒品危害防制條例案件，經檢察官提起公訴（10
9年度偵字第33650、33723號），本院判決如下：
    主  文
陳惟琳共同販賣第三級毒品未遂，處有期徒刑壹年拾月。扣案如
附表編號1、2、3所示之物均沒收。
    事  實
一、陳惟琳明知愷他命、4- 甲基甲基卡西酮為毒品危害防制條
    例管制之第三級毒品，不得持有及販賣，竟仍與真實姓名不
    詳、綽號「趙明」之人，意圖營利而基於販賣第三級毒品之
    犯意聯絡，先由「趙明」於民國109年10月27日前之不詳時
    地，以不詳方式，取得如附表編號1所示之第三級毒品愷他
    命8包及如附表編號2所示之含第三級毒品4-甲基甲基卡西酮
    成分之毒品咖啡包10包而持有之，再由陳惟琳以如附表編號
    3所示即其所持用之IPHONE品牌行動電話，在通訊軟體 TikT
    ok （抖音）上，以「北部 24 營（圖示）飲料（圖示）」
    之暗示販賣毒品之暱稱，對外兜售上開毒品咖啡包及愷他命
    。嗣喬裝員警查悉上開訊息後，即在TikTok上聯繫陳惟琳，
    佯稱欲以新臺幣（下同）3,000元購買含有第3級毒品4-甲基
    甲基卡西酮成分之毒品咖啡包6包，雙方約定於109年10月27
    日晚間某時許在桃園市○○區○○○路0段00巷00號蘇活汽車旅館
    202室進行交易。嗣陳惟琳於同日晚間10時55分許與無交易
    毒品真意而佯裝購毒者之員警碰面進行交易，雙方交付毒品
    咖啡包6包及價金3,000元點收無訛後，員警即表明身分，當
    場逮捕陳惟琳而未遂，並扣得上述如附表編號1、2、3所示
    之愷他命8包、含第三級毒品成分之毒品咖啡包10包及陳惟
    琳前揭供販賣毒品所用之IPHONE品牌行動電話1支，查悉上
    情。
二、案經新北市政府警察局新莊分局報告臺灣桃園地方檢察署檢
    察官偵查起訴。
    理  由
壹、程序部分：
  ㈠按被告之自白，非出於強暴、脅迫、利誘、詐欺、疲勞訊問
    、違法羈押或其他不正之方法，且與事實相符者，得為證據
    ；被告陳述其自白係出於不正之方法者，應先於其他事證而
    為調查，該自白如係經檢察官提出者，法院應命檢察官就自
    白之出於自由意志，指出證明之方法，刑事訴訟法第156條
    第1項、第3項定有明文。準此，被告及其辯護人對於檢察官
    所提被告於偵查中之供述，其證據能力並無意見，且同意有
    證據能力，復本院亦查無有何顯然不正之方法取得情事，而
    悖於其自由意志，是被告前開供述得為證據。
  ㈡次按被告以外之人於審判外之言詞或書面陳述，除法律有規
    定者外，不得作為證據；又被告以外之人於審判外之陳述，
    雖不符合同法第159條之1至第159條之4之規定，但經當事人
    於審判程序同意作為證據，法院審酌該言詞陳述或書面陳述
    作成時之情況，認為適當者，亦得為證據；又當事人、代理
    人或辯護人於法院調查證據時，知有第159條第1項不得為證
    據之情形，而未於言詞辯論終結前聲明異議者，視為有前項
    之同意，刑事訴訟法第159條第1項及第159條之5分別定有明
    文。查本判決下列所引用之各該被告以外之人所為審判外之
    陳述以及其他書面陳述，雖屬傳聞證據，惟當事人及其辯護
    人於本院準備程序中就上開證據之證據能力均表示無意見，
    並同意有證據能力（見院卷二第124頁），且迄至言詞辯論
    終結前亦未再聲明異議，本院審酌上開證據資料製作時之情
    況，尚無違法不當之瑕疵，亦認為以之作為證據應屬適當，
    爰依刑事訴訟法第159條之5規定，認前揭證據資料均有證據
    能力。
  ㈢另本院以下所引用之非供述證據，均與本件事實具有自然關
    聯性，且核屬書證、物證性質，又查無事證足認有違背法定
    程序或經偽造、變造所取得等證據排除之情事，復經本院依
    刑事訴訟法第164條、第165條踐行物證、書證之調查程序，
    況檢察官、被告及其辯護人對此部分之證據能力亦均不爭執
    ，且同意有證據能力，是堪認均有證據能力。
貳、實體部分：
一、認定事實所憑之證據及理由： 
    上揭犯罪事實，業據被告陳惟琳於警詢、偵訊及本院準備程
    序及審理時均坦承不諱（見偵33723卷第19至23、214頁、院
    卷二第122、163頁），並有通訊軟體TikTok（抖音）對話截
    圖照片、刑案現場照片、搜索扣押筆錄、扣押物品目錄表、
    員警職務報告等件附卷可參（見偵33723卷第37至41、55至9
    6頁、偵33650卷第53頁），復有如附表編號1至3所示之愷他
    命8包、含有第三級毒品4-甲基甲基卡西酮成分毒品咖啡包1
    0包及IPHONE品牌行動電話1支扣案為憑。又扣案之上開愷他
    命8包、毒品咖啡包10包，經送鑑定結果，分別呈現第三級
    毒品愷他命、第三級毒品4-甲基甲基卡西酮之陽性反應，此
    有如附表編號1、2備註欄所示之內政部警政署刑事警察局10
    9年12月18日刑鑑字第1098018634號鑑定書、台灣尖端先進
    生技醫藥股份有限公司毒品原物鑑定實驗室109年12月30日
    毒品證物鑑定分析報告在卷可稽（見偵33723卷第263、267
    頁），足認被告之任意性自白與事實相符，堪以採信。本案
    事證明確，被告上開犯行堪以認定，應依法論科。
二、論罪科刑：
  ㈠按刑事偵查技術上所謂之「釣魚」，係指對於原已犯罪或具
    有犯罪故意之人，以設計引誘之方式，迎合其要求，使其暴
    露犯罪事證，再加以逮捕或偵辦者而言。此乃純屬偵查犯罪
    技巧之範疇，並未違反憲法對於基本人權之保障，且於公共
    利益之維護有其必要性。警員佯裝購毒而與毒販聯繫，經毒
    販允諾，依約攜帶毒品前往交付時，當場予以逮捕查獲者，
    於此誘捕偵查案件，毒販者雖有販毒之故意，並已著手實施
    販毒之行為，然因員警並無購毒之真意，其佯稱購毒，意在
    辦案，以求人贓俱獲，伺機逮捕，實際上不能真正完成買賣
    毒品之行為，無從成立販賣既遂，而應論以販賣毒品未遂罪
    （最高法院93年度台上字第1159號判決、最高法院85年度第
     4次刑庭會議決議意旨參照）。查被告於警詢時陳稱：我在
    通訊軟體TikTok（抖音）上以「北部24營（圖示）飲料（圖
    示）」之暱稱，意思就是要販賣毒品咖啡包等語（見偵3372
    3卷第21頁），足認被告乃係欲吸引想購買毒品之人，其本
    有販賣第三級毒品之故意，灼然至明，嗣經喬裝買家之員警
    向其佯稱欲購買毒品後，就買賣毒品之數量及價金等重要內
    容已與被告達成合致，已著手販賣毒品行為，雖因喬裝買家
    之員警自始無實際與被告交易之真意，被告與喬裝買家之員
    警彼此間僅形式上就毒品交易之行為達成合意，實際上並不
    能真正完成毒品買賣行為，然依上開判決意旨，被告上開所
    為已該當販賣行為之著手。
  ㈡核被告所為，係犯毒品危害防制條例第4條第6項、第3項之  
    販賣第三級毒品未遂罪。被告所涉意圖販賣而持有第三級毒
    品罪與販賣第三級毒品未遂罪為法條競合，且因販入後持有
    第三級毒品純質淨重逾5公克之低度行為，為販賣第三級毒
    品未遂罪之高度行為所吸收，均不另論罪。被告與「趙明」
    就上開販賣第三級毒品之行為，有犯意聯絡與行為分擔，應
    論以共同正犯。又被告已著手販賣第三級毒品之實行，惟因
    員警並無購毒真意，又尚未賣出，為未遂犯，應依刑法第25
    條第2項之規定，按既遂犯之刑度減輕其刑。另按毒品危害
    防制條例第17條第2項規定，犯第4條至第8條之罪於偵查及
    歷次審判中均自白者，減輕其刑。查被告於偵查時自白犯本
    案販賣第三級毒品未遂犯行，復於歷次審判中均坦承上開犯
    行（見偵33723卷第19至23、214頁、院卷二第122、163頁）
    ，已如前述，爰依毒品危害防制條例第17條第2項之規定，
    減輕其刑，並依刑法第70條規定就前揭減輕事由依法遞減之
    。爰審酌被告明知毒品對於人體有莫大之戕害，竟圖一己之
    私利而販賣第三級毒品，助長毒品氾濫，戕害國人健康，所
    為誠非足取，惟念其犯後均坦承犯行，犯後態度尚佳，且欲
    販賣之毒品數量非鉅，又於毒品流布於市前，為警及時查獲
    ，所生危害程度有所降低，暨被告自陳高職肄業之智識程度
    、從事裝潢工作、需扶養弟弟及母親之家庭經濟狀況等一切
    情狀，量處如主文所示之刑。
三、沒收部分：　　
  ㈠按違禁物，不問屬於犯罪行為人與否，沒收之，刑法第38條
    第1項定有明文。查扣案如附表編號1、2所示之愷他命8包、
    含第三級毒品4-甲基甲基卡西酮成分之毒品咖啡包10包，經
    鑑驗結果分別含有第三級毒品愷他命、第三級毒品4-甲基甲
    基卡西酮成分，屬違禁物，均應依刑法第38條第1項規定沒
    收之。另用以包裝上揭毒品之包裝袋共18只，因無論以何種
    方式分離包裝袋與其內裝之毒品，包裝袋內均會有極微量毒
    品殘留，故上述包裝袋應整體視為查獲毒品，一併依上揭規
    定宣告沒收之；至送驗耗損部分之毒品因已滅失，爰不另宣
    告沒收。
  ㈡次按犯第4條至第9條、第12條、第13條或第14條第1項、第2
    項之罪者，其供犯罪所用之物，不問屬於犯罪行為人與否，
    均沒收之。毒品危害防制條例第19條第1項定有明文。查扣
    案如附表編號3所示之IPHONE品牌行動電話1支，係供被告犯
    本案販賣第三級毒品罪所用之物，業據被告供認明確（見院
    卷二第160頁），不問屬於犯罪行為人與否，應依毒品危害
    防制條例第19條第1項之規定，宣告沒收之。又被告供陳未
    因犯本案之罪獲有所得（見院卷二第160頁），且亦無證據
    證明被告獲有犯罪所得，爰不宣告沒收犯罪所得，附此敘明
    。
　據上論斷，應依刑事訴訟法第299條第1項前段，毒品危害防制
  條例第4條第6項、第3項、第17條第2項、第19條第1項，刑法
  第11條、第28條、第25條第2項、第38條第1項，判決如主文。
本案經檢察官曾柏涵提起公訴，檢察官林佳勳到庭執行職務。
中　　華　　民　　國　　111 　年　　3 　　月　　29　　日
                  刑事第十六庭審判長法  官  游紅桃
                                    法  官  鄧瑋琪
                                    法  官  呂宜臻
以上正本證明與原本無異。
如不服本判決應於收受判決後20日內向本院提出上訴書狀，並應
敘述具體理由。其未敘述上訴理由者，應於上訴期間屆滿後20日
內向本院補提理由書(均須按他造當事人之人數附繕本)「切勿逕
送上級法院」。 
     　　　　　　　　　　　　　　　書記官　黃心姿　　
中　　華　　民　　國　　111 　年　　3 　　月　　29　　日
附表                                
編號 名稱  數量  備註 1 愷他命 捌包 台灣尖端先進生技醫藥股份有限公司毒品原物鑑定實驗室109年12月30日毒品證物鑑定分析報告（見偵33723卷第267頁）白色透明結晶8包，驗前總毛重7.10公克，取樣0.033公克，驗餘毛重7.067公克，檢出愷他命成分，純度為81.7%，純質淨重5.316公克。 2 毒品咖啡包 拾包 內政部警政署刑事警察局109年12月18日刑鑑字第1098018634號鑑定書（見偵33723卷第263頁），驗前總毛重89.71克，驗前總淨重78.41公克，取樣2.18公克，驗餘淨重76.23公克，檢出第三級毒品4-甲基甲基卡西酮，純度為4%，純質淨重3.13公克。 3 IPHONE品牌 行動電話 壹支 IMEI：000000000000000號，含SIM卡壹張。